【裁判字號】    96,訴,1789
【裁判日期】    970201
【裁判案由】    毒品危害防制條例等
【裁判全文】
臺灣桃園地方法院刑事判決              96年度訴字第1789號
公  訴  人  臺灣桃園地方法院檢察署檢察官
被      告  丙○○
                      3
上列被告因賭博案件，經檢察官提起公訴（96年度偵字第28118
號），被告於準備程序進行中就被訴事實為有罪之陳述，經本院
合議庭裁定由受命法官獨任行簡式審判程序審理，本院判決如下
：
    主  文
丙○○意圖營利，聚眾賭博，累犯，處有期徒刑肆月，如易科罰
金，以新台幣壹仟元折算壹日。扣案之碗公壹只、骰子拾柒顆、
抽頭金新台幣陸佰元、賭資新台幣玖仟佰元均沒收。
    事  實
一、丙○○前因偽造文書案件，經本院以91年度壢簡字第287 號
    判決判處有期徒刑5 月，於民國92年3 月14日易科罰金執行
    完畢。詎仍不知悔改，復意圖營利，自96年6 月間某日起，
    提供其所有址設桃園縣中壢市○○路258 號4 樓之住處、碗
    公及骰子等賭具，聚集甲○○等不特定多數人，以擲骰子比
    大小之方式賭博財物，每次押注新台幣（下同）500 元不等
    之金額，並約定每人每次給付丙○○200 元之抽頭金，嗣於
    96年11月12日下午5 時5 分許，為警持搜索票在上址當場查
    獲甲○○、乙○○（均另由警依社會秩序維護法處理）等賭
    客正在賭博財物，並扣得碗公1 只、骰子17顆、抽頭金600
    元及賭資9 萬5700元（被告丙○○所有之賭資9 千3 百元及
    賭客所有之賭資共8 萬6 千4 百元）。
二、案經桃園縣政府警察局大溪分局報請臺灣桃園地方法院檢察
    署檢察官偵查起訴。本院合議庭依被告於準備程序中就被訴
    事實為有罪之陳述，裁定由受命法官獨任進行簡式審判程序
    。
    理  由
一、認定事實所憑之證據及理由：
  (一)上揭犯罪事實，業據被告丙○○於警詢、偵訊及本院準備程
    序、審理時均供承不諱，核與證人即賭客甲○○、乙○○及
    證人丁○○於警詢、偵訊之證詞相符，此外復有查獲現場照
    片2 幀在卷足憑，並有扣案碗公1 只、骰子17顆、抽頭金60
    0 元及賭資9 萬5700元（被告丙○○所有之賭資9 千3 百元
    及賭客所有之賭資共8 萬6 千4 百元）足資佐證，足認被告
    上開自白與事實相符，堪予採信。
  (二)扣案現金600 元，係抽頭金一節，已據被告丙○○於警詢時
    供述明確，斯時丙○○甫為警查獲，對前開金錢之來源、用
    途應較為清楚，應無誤認之可能，其於為警查獲後數月本院
    審理時否認查獲之現金600 元為抽頭金，改稱係伊與甲○○
    、乙○○1 人出200 元買飲料云云，顯為規避之詞，要無可
    採。
  (三)綜上，本件事證明確，被告犯行已堪認定，自應依法論科。
二、論罪科刑之依據：
  (一)核被告所為，係犯刑法第268 條之意圖營利，供給賭博場所
    及聚眾賭博罪。又被告自96年6 月間某日起至同年12月12日
    止，反覆密接提供賭博場所並聚眾賭博，係基於概括之營利
    賭博犯意，在密切接近之一定時、地持續實行之複次行為，
    依社會通念，於客觀上仍認為符合一個反覆、延續性之賭博
    行為，於刑法評價上，仍屬「構成要件一罪」，而應論以集
    合犯之實質上一罪。被告以一行為同時觸犯上述二罪名，為
    想像競合犯，應依情節較重之意圖營利聚賭博罪處斷。另查
    被告丙○○前因偽造文書案件，經本院以91年度壢簡字第28
    7 號判決判處有期徒刑5 月，於92年3 月14日易科罰金執行
    完畢，此有臺灣高等法院被告前案紀錄表一件在卷可查，是
    被告受徒刑之執行完畢，5 年以內故意再犯本件有期徒刑以
    上之罪，為累犯，應依刑法第47條第1 項之規定，加重其刑
    。
  (二)爰審酌被告不思以正當工作獲取財產利益，竟提供場所供人
    聚賭，從中獲取不法利益，影響正常之社會經濟活動，惟念
    及其犯後尚能坦承犯行，並參以犯罪對於社會風氣影響之程
    度等情狀，量處如主文所示之刑，並諭知易科罰金之折算標
    準。又扣案之碗公1 只、骰子17顆、抽頭金600 元及賭資9
    千3 百元，為被告丙○○所有，且係供被告犯罪所用或犯罪
    所得之物，應依刑法第38條第1 項第2 款、第3 款宣告均沒
    收。另賭客所有賭資8 萬6 千4 百元，分屬在場賭客甲○○
    、乙○○所有，應另由警察機關依社會秩序維護法之規定處
    理，爰不予宣告沒收，附此敘明。
  (三)另公訴意旨聲請依刑法第90條第1 項宣告強制工作云云。惟
    查，依台灣高等法院被告前案紀錄表1 件在卷可參，尚難認
    被告有犯罪之習慣，復依卷內證據資料以觀，亦不足以證明
    被告為本案犯行係因游蕩或懶惰成習所致，本院審酌刑法第
    57條各款所列事由之一切情狀後，認被告之本案犯行，量處
    如主文所示之刑，已足收儆懲之效，並無庸援引刑法第90條
    第1 項規定，為被告應於刑之執行前令入勞動場所強制工作
    之宣告，併此敘明。
三、據上論斷，依刑事訴訟法第273 條之1 第1 項、第299 條第
    1 項前段，刑法第268 條前段、後段、第55條、第47條第1
    項、第41條第1 項前段、第38條第1 項第2 款、第3 款，刑
    法施行法第1 條之1第1 項、第2 項前段，判決如主文。
本案經檢察官丁俊成到庭執行職務。
中    華    民    國    97    年    2    月    1    日
                  刑事第六庭    法  官  宣玉華
以上正本證明與原本無異。
如不服本判決，應於判決送達後10日內向本院提出上訴狀（應附
繕本），其未敘述上訴理由者，應於上訴期間屆滿後20日內補提
理由書狀於本院，上訴於臺灣高等法院。
                                書記官  楊郁馨
中    華    民    國    97    年    2    月    1    日
附錄：本案論罪科刑法條全文
中華民國刑法第268條
（圖利供給賭場或聚眾賭博罪）
意圖營利，供給賭博場所或聚眾賭博者，處3年以下有期徒刑，
得併科 3 千 元以下罰金。


司法院資訊處製作；財團法人民間司法改革基金會備份。
